臺灣臺中地方法院刑事判決
111年度金訴字第432號
公  訴  人  臺灣臺中地方檢察署檢察官
被      告  陳政筌


                    （另案於法務部○○○○○○○○○○○執行中）
上列被告因詐欺等案件，經檢察官提起公訴（110年度偵字第263
23號），被告於審理程序中就被訴事實為有罪陳述，經告知簡式
審判程序之旨，並聽取當事人之意見後，本院合議庭裁定由受命
法官獨任進行簡式審判程序，判決如下：
    主    文
陳政筌犯如附表一、二所示之罪，各處如附表一、二所示之刑。
 
    犯罪事實
一、陳政筌於民國110年1月1日起，加入「陳彥宏」、「陳致翰
    」及其他真實姓名年籍不詳之成年人所組成之詐欺集團（陳
    政筌涉犯參與犯罪組織罪部分，業經本院以110年度金訴字
    第785號判決確定），負責領取裝有金融帳戶提款卡之包裹
    後提供予詐欺集團成員作為詐欺款項匯入之人頭帳戶使用：
　㈠陳政筌、「陳彥宏」、「陳致翰」及詐欺集團其他姓名年籍
    不詳之成年成員共同意圖為自己不法之所有，基於3人以上
    共同詐欺取財之犯意聯絡，先由該詐欺集團不詳成年成員於
    如附表一編號1「詐欺時間與方式」欄所示之時間、方式，
    向如附表一編號1之翁淑資施用詐術，使翁淑資陷於錯誤而
    依指示將如附表一編號1①、②所示之帳戶資料寄送至指定地
    點，陳政筌即依「陳彥宏」之指示於如附表一編號1「領取
    時間及地點」欄所示之時間、地點領取上開包裹後，交付予
    「陳彥宏」。
　㈡陳政筌、「陳彥宏」、「陳致翰」及詐欺集團其他姓名年籍
    不詳之成年成員共同意圖為自己不法之所有，基於3人以上
    共同以網際網路對公眾散布而詐欺取財之犯意聯絡，先由該
    詐欺集團不詳成年成員於如附表一編號2「詐欺時間與方式
    」欄所示之時間、方式，向如附表一編號2之許筱芸施用詐
    術，使許筱芸陷於錯誤而依指示將如附表一編號2③、④、⑤所
    示之帳戶資料寄送至指定地點，陳政筌即依「陳彥宏」之指
    示於如附表一編號2「領取時間及地點」欄所示之時間、地
    點領取上開包裹後，交付予「陳致翰」，再由「陳致翰」轉
    交予「陳彥宏」。
　㈢陳政筌、「陳彥宏」、「陳致翰」及詐欺集團其他姓名年籍
    不詳之成年成員共同意圖為自己不法之所有，基於3人以上
    共同詐欺取財及一般洗錢之犯意聯絡，於詐欺集團成員取得
    如附表一所示之人頭帳戶後，由不詳成年成員以如附表二「
    詐欺時間與方式」欄所示之時間、方式，向如附表二編號1
    至5所示之張庭瑀等5人施用詐術，使張庭瑀等5人陷於錯誤
    而依指示匯款至如附表二編號1至5所示之帳戶後，即由詐欺
    集團不詳成年成員持人頭帳戶提款卡提領詐欺贓款，以此方
    式掩飾及隱匿詐欺犯罪所得之去向。
二、案經許筱芸、張庭瑀、陳微文、謝怡婷、陳月華、高煌凱訴
    由新北市政府警察局刑事警察大隊報告臺灣新北地方檢察署
    陳請臺灣高等檢察署檢察長令轉臺灣臺中地方檢察署檢察官
    偵查起訴。
    理    由
壹、程序部分
    本案被告所犯係死刑、無期徒刑或最輕本刑為3年以上有期
    徒刑以外之罪，亦非高等法院管轄第一審之案件，其於本院
    審理時就被訴事實為有罪陳述，經告知簡式審判程序之旨，
    並聽取當事人之意見後，本院合議庭依刑事訴訟法第273條
    之1第1項規定裁定進行簡式審判程序。又簡式審判程序之證
    據調查，依刑事訴訟法第273條之2規定，不受同法第159條
    第1項、第161條之2、第161條之3、第163條之1及第164條至
    第170條規定之限制，先予敘明。
貳、認定犯罪事實所憑之證據及理由
一、上揭犯罪事實，業據被告於本院審理時坦承不諱（見本院卷
    第173頁、第184-485頁），並有如附表一、二「卷證資料出
    處」欄所示之證據各1份在卷可稽，足認被告之自白與事實
    相符，應堪採信。
二、共同正犯之成立，只須具有犯意聯絡與行為分擔，既不問犯
    罪動機起於何人，亦不必每一階段犯行，均經參與，且意思
    之聯絡不限於事前協議，僅於行為當時有共同犯意之聯絡者
    亦屬之；其表示之方法，亦不以明示通謀為必要，相互間有
    默示之合致，亦無不可。而共同實施犯罪行為之人，在合同
    意思範圍以內，各自分擔犯罪行為之一部，相互利用他人之
    行為，以達其犯罪目的者，即應對全部所發生之結果，共同
    負責，是共同正犯在犯意聯絡範圍內之行為，應同負全部責
    任（最高法院34年上字第862號、73年台上字第2364號、28
    年上字第3110號判例意旨可資參照）。經查，被告係受「陳
    彥宏」之指示，至黑貓宅急便三重二營業所、統一超商景順
    門市領取裝有人頭帳戶提款卡之包裹後，交予本案詐欺集團
    成員作為詐騙被害人匯入詐欺贓款使用，經被告於本院審理
    時供陳不諱（見本院卷第184-185頁），被告雖未參與前階
    段向如附表一、二所示之被害人翁淑資等7人施用詐術以騙
    取帳戶資料或金錢之環節，然被告與詐欺集團其他成年成員
    間，具有相互利用之共同犯意，各自分擔部分犯罪行為以遂
    行本案詐欺取財犯行，揆諸上開說明，被告縱未參與全部詐
    欺犯罪流程，仍應就詐欺集團其他成員所為本案詐欺取財犯
    行，負共同正犯之責。
三、綜上所述，本案事證明確，被告前開犯行堪以認定，應依法
    論科。　
參、論罪科刑
一、按詐欺集團向被害人施用詐術後，為隱匿其詐欺所得財物之
    去向，而令被害人將其款項轉入該集團所持有、使用之人頭
    帳戶，並由該集團所屬之車手前往提領詐欺所得款項得逞，
    檢察官如能證明該帳戶內之資金係本案詐欺之特定犯罪所得
    ，即已該當於新法第14條第1項之一般洗錢罪。另過去實務
    認為，行為人對犯特定犯罪所得之財物或利益作直接使用或
    消費之處分行為，或僅將自己犯罪所得財物交予其他共同正
    犯，祇屬犯罪後處分贓物之行為，非本條例所規範之洗錢行
    為，惟依新法規定，倘行為人意圖掩飾或隱匿特定犯罪所得
    來源，而將特定犯罪所得直接消費處分，甚或交予其他共同
    正犯，而由共同正犯以虛假交易外觀掩飾不法金流移動，即
    難認單純犯罪後處分贓物之行為，仍應構成新法第2條第1 
    款或第2款之洗錢行為（最高法院108年度台上字第1744號、
    第2500號、第2425號判決意旨可資參照）。經查，本案詐欺
    集團先推由某成年成員對如附表一所示之被害人翁淑資、告
    訴人許筱芸等2人施用詐術，致被害人翁淑資、告訴人許筱
    芸等2人陷於錯誤，而依指示寄出如附表一編號1、2所示之
    金融帳戶資料至黑貓宅急便三重二營業所及統一超商景順門
    市；及對如附表二編號1至5所示之告訴人張庭瑀等5人施用
    詐術，致告訴人張庭瑀等5人均陷於錯誤，而依指示匯款至
    如附表二所示之人頭帳戶後，由詐欺集團不詳成年成員進行
    提領。本案詐欺集團內之成員除被告外，尚有「陳彥宏」、
    「陳致翰」，人數已達3人以上無訛，符合刑法第339條之4
    第1項第2款「3人以上共同犯之」之要件；且本案詐欺集團
    不詳成年成員就如附表一編號2部分，係以通訊軟體臉書刊
    登家庭代工廣告而對不特定人施用詐術，亦該當刑法第339
    條之4第1項第3款「以網際網物對公眾散布而犯之」之構成
    要件。又就附表二部分，詐欺集團不詳成年成員向如附表二
    編號1至5所示之告訴人張庭瑀等5人施用詐術，使告訴人張
    庭瑀等5人將詐欺贓款匯入詐欺集團所掌握之人頭帳戶，復
    由不詳之詐欺集團成員自人頭帳戶將詐欺贓款以現金方式提
    領出，其等利用人頭帳戶迂迴層轉贓款之流程，客觀上顯已
    轉移犯罪所得形式上之歸屬，致使檢警機關於檢視帳戶之交
    易明細時，極易因僅能片段觀察相關帳戶之資金流動情形，
    以致無從辨識其不法性，或難以追溯該等款項之真正源頭，
    而形成追查之斷點及阻礙，客觀上有掩飾詐欺犯罪集團犯罪
    所得來源及去向之具體作為，而主觀亦可預見其行為係在掩
    飾贓款與詐欺犯罪之關聯性，使來源形式上合法化，藉以切
    斷彼此間之關聯性，從而逃避國家對於該等特定犯罪之追訴
    及處罰，顯屬洗錢防制法第2條第2款之洗錢行為，而與洗錢
    防制法第14條第1項規定之一般洗錢罪要件相合。
二、核被告就如附表一編號1所為，係犯刑法第339條之4第1項第
    2款三人以上共同詐欺取財罪；就如附表一編號2所為，係犯
    刑法第339條之4第1項第2款、第3款之三人以上共同以網際
    網路對公眾散布而犯詐欺取財罪；就如附表二編號1至5所為
    ，則均係犯刑法第339條之4第1項第2款三人以上共同詐欺取
    財罪、洗錢防制法第14條第1項之一般洗錢罪。
三、被告與所屬詐欺集團成員，就如附表二編號1至5所犯加重詐
    欺取財犯行，係基於同一犯罪決意，而向告訴人張庭瑀等5
    人施用詐術，致其等陷於錯誤而多次匯款，所為係於密切接
    近之時間、地點實施，侵害同一人之財產法益，行為之獨立
    性極為薄弱，在時間差距上，難以強行分開，屬數個舉動之
    接續施行，各應論以接續犯一罪。
四、被告就附表二編號1至5所犯三人以上共同犯詐欺取財罪、一
    般洗錢罪，行為均有部分重疊合致，且犯罪目的均單一，依
    一般社會通念，應均評價為一罪方符合刑罰公平原則，均為
    想像競合犯，依刑法第55條前段規定，均從一重論以三人以
    上共同犯詐欺取財罪處斷。
五、詐欺取財罪係為保護個人之財產法益而設，行為人罪數之計
    算，自應依遭詐騙之被害人人數計算，是被告所犯如附表一
    編號1至2、如附表二編號1至5所示之三人以上共同犯詐欺取
    財罪、三人以上共同以網際網路對公眾散布而犯詐欺取財罪
    ，犯意各別、行為互殊，且侵害之法益不同，應予分論併罰
    。
六、被告與「陳彥宏」、「陳致翰」及所屬其他真實姓名年籍不
    詳之詐欺集團成年成員間，具有相互利用之共同犯意，而各
    自分擔部分犯罪行為，就所犯上開洗錢、加重詐欺取財等犯
    行，均具有犯意聯絡與行為分擔，應論以共同正犯。
七、洗錢防制法第16條第2項規定犯前2條之罪，在偵查或審判中
    自白者，減輕其刑。經查，被告於本院審理時已就其於詐欺
    集團中負責收取人頭帳戶包裹，並交付予詐欺集團成員作為
    人頭帳戶使用等情坦認在卷，應認被告於本院審理時已自白
    一般洗錢之事實，就所犯如附表二編號1至5所示之各罪原應
    依上開規定減輕其刑，惟被告所犯一般洗錢罪既屬想像競合
    犯之輕罪，已從一重之三人以上共同犯詐欺取財罪處斷，參
    照最高法院108年度台上字第4405號、第4408號判決意旨，
    雖無從再適用上開條項規定減刑，惟仍將於依刑法第57條量
    刑時，一併衡酌該部分減輕其刑事由。　　　
八、爰以行為人之責任為基礎，審酌被告正值青壯年，有勞動或
    工作之能力，不思依循正途獲取穩定經濟收入，為牟取不法
    報酬，竟聽從指示擔任取簿手工作，負責領取裝有人頭帳戶
    資料之包裹後交予所屬詐欺集團，使詐欺集團得以利用該等
    人頭帳戶掩飾、隱匿詐欺犯罪所得之來源與去向，所為嚴重
    損害財產交易安全及社會經濟秩序，對社會所生危害非輕，
    所為實不足取，應予非難；衡以被告於本院審理時終能坦承
    犯行、知所悔悟，被告自白洗錢犯行而符合洗錢防制法第16
    條第2項減輕其刑規定，然尚未與如附表一、二所示之被害
    人翁淑資等7人達成和解以賠償損害，參酌被告於本案集團
    中之分工地位、被害人翁淑資等7人就本案所受財產上損失
    、依卷內證據被告並未因本案而獲得報酬，及被告自陳之教
    育程度、職業及家庭經濟狀況（見本院卷第185頁），被告
    、公訴人、告訴人許筱芸、張庭瑀及陳微文就本案之量刑意
    見（見本院卷第185頁、第68頁）等一切情狀，分別量處如
    附表一編號1至2、附表二編號1至5所示之刑，以示懲儆。
九、數罪併罰之案件，如能俟被告所犯數罪全部確定後，於執行
    時，始由該案犯罪事實最後判決之法院所對應之檢察署檢察
    官，聲請該法院裁定之，無庸於每一案判決時定其應執行刑
    ，則依此所為之定刑，不但能保障被告（受刑人）之聽審權
    ，符合正當法律程序，更可提升刑罰之可預測性，減少不必
    要之重複裁判，避免違反一事不再理原則情事之發生（最高
    法院刑事大法庭110年度台抗大字第489號裁定意旨可資參照
    ）。觀諸被告除本案所犯詐欺之數罪外，尚有涉犯傷害等案
    件以111年度訴字第1474號繫屬於本院，有被告之臺灣高等
    法院被告前案紀錄表1份在卷足參，揆諸上揭意旨，本院爰
    僅為各罪宣告刑之諭知，而暫不定其應執行之刑，應予說明
    。
肆、沒收部分
一、犯罪所得，屬於犯罪行為人者，沒收之，刑法第38條之1第1
    項前段定有明文。經查，被告於本院審理時供稱本案並未實
    際上取得犯罪所得等語（見本院卷第185頁），卷內亦無證
    據證明被告就本案確有取得何等犯罪所得，當無犯罪所得應
    予沒收之問題。
二、至於被告所領取如附表一所示被害人翁淑資所寄送之帳戶存
    摺影本、提款卡，及告訴人許筱芸所寄送之帳戶提款卡，該
    等物品具屬人性，被害人可隨時透過掛失、補發使原金融帳
    戶失其作用，該等人頭帳戶並均業遭警示，且被告既已將該
    等帳戶資料交付予「陳彥宏」、「陳致翰」而轉交予本案詐
    欺集團作為人頭帳戶使用，被告已未保有該等犯罪所得，爰
    不予宣告沒收。　　
據上論斷，應依刑事訴訟法第273條之1第1項、第299條第1項前
段，洗錢防制法第14條第1項、第16條第2項，刑法第11條、第28
條、第339條之4第1項第2款、第3款、第55條前段，刑法施行法
第1條之1第1項，判決如主文。
本案經檢察官陳宜君提起公訴，檢察官温雅惠到庭執行職務。
中　　華　　民　　國　　111 　年　　11　　月　　9 　　日
                  刑事第十四庭  法  官  王怡蓁
以上正本證明與原本無異。
如不服本判決應於收受判決後20日內向本院提出上訴書狀，並應
敘述具體理由；其未敘述上訴理由者，應於上訴期間屆滿後20日
內向本院補提理由書（均須按他造當事人之人數附繕本）「切勿
逕送上級法院」。
告訴人或被害人如不服判決，應備理由具狀向檢察官請求上訴，
上訴期間之計算，以檢察官收受判決正本之日起算。
                                書記官  黃雅青
中　　華　　民　　國　　111 　年　　11　　月　　9 　　日
附錄論罪科刑法條：
洗錢防制法第14條
有第二條各款所列洗錢行為者，處7年以下有期徒刑，併科新臺
幣5百萬元以下罰金。
前項之未遂犯罰之。
前二項情形，不得科以超過其特定犯罪所定最重本刑之刑。
中華民國刑法第339條之4
犯第339條詐欺罪而有下列情形之一者，處1年以上7年以下有期
徒刑，得併科1百萬元以下罰金：
一、冒用政府機關或公務員名義犯之。
二、三人以上共同犯之。
三、以廣播電視、電子通訊、網際網路或其他媒體等傳播工具，
    對公眾散布而犯之。
前項之未遂犯罰之。
附表一：被告領取人頭帳戶存摺、提款卡
編號 被害人（告訴人） 詐欺時間與方式  寄送資料 領取時間及地點 卷證資料出處 主文 1 翁淑資 （被害人）  詐欺集團不詳成年成員於109年12月23日9時35分以通訊軟體LINE（下稱LINE）暱稱「林專員」（ID：as0467）傳送辦理低利貸款簡訊與被害人翁淑資聯繫，向被害人翁淑資佯稱須提供存摺影本、提款卡即可申辦貸款云云，使被害人翁淑資陷於錯誤，依指示於109年12月31日14時11分許，在臺南市○○區○○路00號統一超商鹽水門市，以黑貓宅急便方式寄出右列帳戶之存摺影本及提款卡。 ①中華郵政股份有限公司帳戶之存摺影本、提款卡（帳號：00000000000000號） （戶名：翁淑資） 110年1月1日16時許，在新北市○○區○○路○段00號黑貓宅急便三重二營業所（起訴書誤載為新北市○○區○○路000巷0號）  （見新北地檢卷） 1.被害人翁淑資於警詢中之指述（第85-88頁） 2.被告領取包裹、遞交包裹之監視器畫面翻拍照片）（第21頁、第24-25頁） 3.「陳彥宏」之生活照（第27頁） 4.「陳彥宏」於冰棒APP（暱稱「紅茶」）之個人資訊頁面、被告與「陳彥宏」messenger暱稱「Yan Hong」之對話紀錄翻拍照片（第29頁） 5.黑貓宅急便包裹貨態查詢截圖（第31頁） 6.被害人翁淑資與詐欺集團成員之LINE對話紀錄截圖（第89-91頁）　  陳政筌三人以上共同犯詐欺取財罪，處有期徒刑壹年壹月。    ②中華郵政股份有限公司帳戶之存摺影本、提款卡（帳號：00000000000000號） （戶名：張淵智）    2 許筱芸 （告訴人） 詐欺集團不詳成年成員於110年1月2日在社群軟體Facebook（下稱臉書)發送尋找家庭代工之廣告，並以臉書暱稱「黃鈺潔」、LINE暱稱「蔡佩紋」與告訴人許筱芸聯繫，向告訴人許筱芸佯稱因需寄送工作所用之材料，須提供銀行帳戶以為實名制登記云云，使告訴人許筱芸陷於錯誤，依指示於110年1月2日19時30分許，至桃園市○鎮區○○路○○段000號統一超商鎮光店，寄出右列帳戶之提款卡。 ③台新銀行龍潭分行帳戶之提款卡（帳號：00000000000000號） （戶名：許筱芸） 110年1月4日14時22分許，在新北市○○區○○路000號統一超商景順門市 （見新北偵卷） 1.告訴人許筱芸於警詢中之指述（第43-49頁） 2.被告領取包裹、遞交包裹之監視器畫面翻拍照片（第21-24頁） 3.「陳彥宏」之生活照（第27頁） 4.「陳彥宏」於冰棒APP（暱稱「紅茶」）之個人資訊頁面、被告與「陳彥宏」messenger暱稱「Yan Hong」之對話紀錄翻拍照片（第29頁） 5.7-11貨態查詢系統截圖（查詢代碼：Z00000000000）（第33頁） 6.告訴人許筱芸寄出提款卡之便利商店寄件收據影本（第24頁） 7.告訴人許筱芸之台新銀行龍潭分行帳號00000000000000號帳戶、臺灣企業銀行龍潭分行帳號00000000000號帳戶、臺灣銀行帳號000000000000號帳戶之存摺封面影本（第53-57頁） 8.告訴人許筱芸與不詳詐欺集團成員之LINE對話紀錄截圖（第59-73頁） 9.告訴人許筱芸之台新銀行龍潭分行帳號00000000000000號帳戶之對帳單交易明細（第75-83頁）  陳政筌三人以上共同以網際網路對公眾散布而犯詐欺取財罪，處有期徒刑壹年壹月。    ④臺灣企業銀行龍潭分行帳戶之提款卡 （帳號：00000000000號） （戶名：許筱芸）       ⑤臺灣銀行帳戶之提款卡（帳號：000000000000號） （戶名：許筱芸）    
附表二  
編號 告訴人 詐欺時間與方式 卷證資料出處   主文 1 張庭瑀（告訴人） 詐欺集團不詳成年成員於110年1月6日下午16時40分許，假冒金管會人員、中國信託銀行人員致電告訴人張庭瑀，向告訴人張庭瑀佯稱先前遭詐騙之人頭帳戶凍結而有還款事宜，須依指示匯款以便銷帳云云，使告訴人張庭瑀陷於錯誤，依指示於110年1月6日17時10分、15分許匯款4萬9986元、4萬9986元至如附表一編號1①所示之人頭帳戶。 （見新北偵卷） 1.告訴人張庭瑀於警詢中之指述（第133-139頁） 2.告訴人張庭瑀操作匯款之中國信託銀行帳號000000000000號帳戶之金融卡影本（第141頁） 3.民眾張庭瑀遭詐欺案-通聯記錄截圖（佯稱為金管會人員的詐欺集團不詳成員來電通話紀錄截圖）（第145頁）  陳政筌三人以上共同犯詐欺取財罪，處有期徒刑壹年貳月。 2 陳微文（告訴人） 詐欺集團不詳成年成員於110年1月6日21時許假冒「東森購物」網路購物客服人員、台新銀行客服人員致電告訴人陳微文，向告訴人陳微文佯稱因系統失誤誤刷金額將會多扣款，須依指示操作網路銀行取消扣款云云，使告訴人陳微文陷於錯誤，依指示於110年1月6日22時48分、53分許、110年1月7日0時6分、9分許，分別匯款4萬9987元、4萬9989元、4萬9981元、4萬9321元至如附表一編號2③所示之人頭帳戶。 （見新北偵卷） 1.告訴人陳微文於警詢中之指述（第119-121頁） 2.佯稱為東森購物人員的詐欺集團成員來電通話紀錄截圖、告訴人陳微文匯款之網路銀行轉帳交易明細翻拍照片（第123頁）　   陳政筌三人以上共同犯詐欺取財罪，處有期徒刑壹年參月。 3 謝怡婷（告訴人） 詐欺集團不詳成年成員於110年1月6日21時19分許之前某時，假冒網路賣場客服人員、銀行客服人員致電告訴人謝怡婷，向告訴人謝怡婷佯稱因訂單錯誤導致多訂30箱氣泡水，為避免重複扣款，須依指示操作台新網路銀行APP以取消扣款云云，使告訴人謝怡婷陷於錯誤，依指示於110年1月6日21時19分、20分、21分許，匯款4萬9987元、4萬9987元、4萬9983元至如附表一編號2⑤之帳戶。 （見新北偵卷） 1.告訴人謝怡婷於警詢中之指述（第103-111頁） 2.告訴人謝怡婷匯款之網路銀行轉帳交易截圖（第115-117頁）  陳政筌三人以上共同犯詐欺取財罪，處有期徒刑壹年參月。 4 陳月華（告訴人） 詐欺集團不詳成年成員於110年1月6日21時30分許假冒「美家惠選」網路賣場客服人員、中國信託銀行客服人員致電告訴人陳月華，向告訴人陳月華佯稱因系統失誤，誤將告訴人陳月華設定為高級會員，將自銀行帳戶扣款8000元，須依指示操作網路銀行帳戶關閉轉帳功能云云，使告訴人陳月華陷於錯誤，依指示於110年1月6日20時47分、52分許，匯款4萬9988元、3萬1801元（均有手續費15元）至如附表一編號2④所示之人頭帳戶。 （見新北偵卷）　 1.告訴人陳月華於警詢中之指述（第95-98頁）  2.告訴人陳月華匯款之網路銀行轉帳交易截圖（第100-101頁）  陳政筌三人以上共同犯詐欺取財罪，處有期徒刑壹年貳月。 5 高煌凱 （告訴人） 詐欺集團不詳成年成員於110年1月6日22時許假冒「東森購物」網路購物、國泰世華銀行客服人員致電告訴人高煌凱，向告訴人高煌凱佯稱因系統故障自動下單20組貨物，將自信用卡扣款，須依指示操作云云，使告訴人高煌凱陷於錯誤，依指示於110年1月6日22時59分許、1月7日0時3分、6分許、1時39分許，匯款9萬5987元、15萬零2元、5萬2元、4萬9987元至如附表一編號2③、⑤、編號1①所示之人頭帳戶。 （見新北偵卷）　 1.告訴人高煌凱於警詢中之指述（第125-128頁） 2.告訴人高煌凱匯款之網路銀行轉帳交易明細翻拍照片（第129-131頁）   陳政筌三人以上共同犯詐欺取財罪，處有期徒刑壹年陸月。